【裁判字號】    98,消債更,198
【裁判日期】    990208
【裁判案由】    更生事件
【裁判全文】
臺灣士林地方法院民事裁定           98年度消債更字第198號
債  務  人  甲○○
上列當事人聲請更生事件，本院裁定如下：
    主  文
債務人甲○○自中華民國九十九年二月十日十七時起開始更生程
序。
命司法事務官進行本件更生程序。
    理  由
一、按債務人不能清償債務或有不能清償之虞，且無擔保或無優
    先權之債務總額未逾新臺幣（下同）1,200 萬元者，於法院
    裁定開始清算程序或宣告破產前，得向法院聲請更生，觀諸
    消費者債務清理條例第3 條、第42條第1 項規定自明。次按
    法院開始更生程序之裁定，應載明其年、月、日、時，並即
    時發生效力。又法院開始更生或清算程序後，得命司法事務
    官進行更生或清算程序，必要時得選任律師、會計師或其他
    適當之自然人或法人一人為監督人或管理人，復為同條例第
    45條第1 項、第16條所明定。
二、本件聲請意旨略以：伊無資產，每月薪資收入2 萬9,000 元
    ，而債務總額為389 萬8,329 元，有不能清償債務之情事，
    前已提出債權人清冊，以書面向最大債權金融機構遠東國際
    商業銀行股份有限公司（下稱遠東銀行）請求協商，惟協商
    不成立；且伊無擔保或無優先權之債務總額未逾1,200 萬元
    ，復未經法院裁定開始清算程序或宣告破產，爰向本院聲請
    更生等語。
三、經查，債務人甲○○所主張之上開事實，除每月薪資收入外
    ，業據提出其全戶戶籍謄本、前置協商不成立通知書、財團
    法人金融聯合徵信中心當事人綜合信用報告之協商前置專用
    債權人清冊、財政部臺北市國稅局財產歸屬資料清單、勞工
    保險被保險人投保資料表等件為證〔見臺灣臺北地方法院98
    年度消債更字第145 號卷（下稱北院卷）第18、29至30、35
    、36、52至55頁〕，且經本院依職權向最大債權金融機構遠
    東銀行函查協商過程等情屬實，有該銀行98年7 月10日民事
    陳報狀在卷可按（見本院卷第82至96頁），堪認為真正。
四、次查，債務人名下雖有泰山企業股份有限公司（下稱泰山公
    司）、艾克斯電訊股份有限公司之股份（下稱艾克斯公司）
    各1 萬6,220 元、25萬元及對第三人林家明、張家如之債權
    231 萬元（下稱系爭債權），惟泰山公司之股份業遭臺灣臺
    北地方法院強制執行，此有臺灣臺北地方法院98年2 月16日
    北院隆98司執亥字第8207號執行命令、同院民事執行處98年
    3 月10日北院隆98司執亥字第8207號函在卷可稽（見本院卷
    第56 至58 頁）；而艾克斯公司係未上市、上櫃公司，有臺
    灣證券交易所公開資訊觀測站查詢結果附卷可憑（見本院卷
    第110 頁），則其股票是否確有25萬元之價值，並非無疑。
    又債務人對第三人林家明、張家如之系爭債權是否得以受償
    ，亦未有定論。再者，債務人目前每月薪資2 萬9,000 元，
    有其97年8 月至98年1 月薪資表在卷可按（見北院卷第22
    至27頁及本院卷第48至49頁），參酌行政院主計處公布之99
    年度臺北縣最低生活費為1 萬0,792 元等情，則債務人之收
    入扣除其個人最低生活費後，僅餘1 萬8,208 元，而其債務
    總額高達389 萬8,329 元，足認其確有不能清償債務之虞之
    情事。此外，復查無債務人有消費者債務清理條例第6 條第
    3 項、第8 條或第46條各款所定駁回更生聲請之事由存在，
    則債務人聲請更生，應屬有據。揆諸首揭規定及說明，應予
    開始更生程序，並命司法事務官進行本件更生程序。
五、爰裁定如主文。
中    華    民    國    99    年    2     月    8     日
                  民事第一庭  法      官  古振暉
上為正本係照原本作成。
本件不得抗告。
中    華    民    國    99    年    2     月    8     日
                              書  記  官  劉淑慧

司法院資訊處製作；財團法人民間司法改革基金會備份。
